臺灣臺北地方法院刑事裁定　
111年度撤緩字第14號
聲  請  人  臺灣臺北地方檢察署檢察官
受  刑  人  周益睿


上列聲請人因受刑人違反毒品危害防制條例案件，聲請撤銷緩刑
之宣告（111年度執聲字第172號、111年度執助字第85號），本
院裁定如下：
    主  文
周益睿之緩刑宣告撤銷。
    理  由
一、聲請意旨略以：受刑人周益睿因違反毒品危害防制條例案件
    ，經臺灣士林地方法院（下稱士林地院）以108年度審訴字
    第57號判處有期徒刑3月、1年10月，均緩刑3年，緩刑期間
    付保護管束，並應於判決確定之日起2年內向指定之政府機
    關、政府機構、行政法人、社區或其他符合公益目的之機構
    或團體，提供200小時之義務勞務，於民國108年7月15日確
    定在案，惟受刑人迄今僅履行4小時義務勞務，復未依觀護
    人指定時間向觀護人報到，核其行為已合於刑法第75條之1
    第1項第4款及保安處分執行法第74條之3第1項所定得撤銷緩
    刑宣告之原因，爰依刑事訴訟法第476條規定聲請撤銷緩刑
    等語。
二、按緩刑宣告，得斟酌情形，命犯罪行為人向指定之政府機關
    、政府機構、行政法人、社區或其他符合公益目的之機構或
    團體，提供40小時以上240小時以下之義務勞務；受緩刑之
    宣告，而有違反刑法第74條第2項第1款至第8款所定負擔情
    節重大者，足認原宣告之緩刑難收其預期效果，而有執行刑
    罰之必要者，得撤銷其宣告，刑法第74條第2項第5款、第75
    條之1第1項第4款分別定有明文。緩刑宣告是否得撤銷，除
    須符合刑法第75條之1第1項各款之要件外，本條並採裁量撤
    銷主義，賦予法院撤銷與否之權限，特於同條第1項規定實
    質要件為「足認原宣告之緩刑難收其預期效果，而有執行刑
    罰之必要」，供作審認之標準。又所謂違反第74條第2項第1
    款至第8款所定負擔「情節重大」者，當從受判決人自始是
    否真心願意接受緩刑所附之條件，或於緩刑期間中是否顯有
    履行負擔之可能而故意不履行、無正當事由拒絕履行或顯有
    逃匿之虞等情事而言，資以決定該緩刑宣告是否應予撤銷。
三、查：
(一)受刑人前因持有第二級毒品及販賣第三級毒品未遂之犯行，
    經士林地院108年度審訴字第57號判決各判處有期徒刑3月、
    1年10月，均緩刑3年，緩刑期間付保護管束，並應於判決確
    定之日起2年內向指定之政府機關、政府機構、行政法人、
    社區或其他符合公益目的之機構或團體提供200小時之義務
    勞務，於108年7月15日確定，有判決及臺灣高等法院被告前
    案紀錄表可憑，先予說明。
(二)又受刑人於前開判決確定後2年內即自108年7月15日起至110
    年7月14日止，應履行義務勞務200小時，經臺灣臺北地方檢
    察署（下稱地檢署）檢察官通知受刑人履行，並於109年6月
    30日經地檢署觀護人與受刑人洽商後定以法務部矯正署新店
    戒治所為義務勞務執行機構，且交予受刑人執行須知，告以
    須在110年7月14日前完成。後遇疫情，地檢署通知受刑人延
    長其義務勞務履行期間，至110年11月14日始屆滿，受刑人
    僅於110年5月5日履行4小時勞務，迄未完成義務勞務，期間
    屢經地檢署發函告誡受刑人儘速履行，屆期如未履行完畢將
    撤銷緩刑宣告（發函日期：109年11月23日、109年12月17日
    、110年2月2日、110年3月29日、110年4月28日、110年9月2
    7日），尚於110年9月22日電話聯繫受刑人同上意旨，經受
    刑人覆以「知悉。我會去執行」。地檢署觀護人亦於受刑人
    到地檢署報到時督促受刑人儘速履行義務勞務，以免因未遵
    期完成而遭撤銷緩刑（觀護輔導日期：109年8月20日、109
    年9月30日、110年2月18日、110年3月9日、110年10月28日
    ）等情，有地檢署檢察官執行附條件緩刑案件通知書、地檢
    署附條件緩刑義務勞務執行須知、地檢署義務勞務工作日誌
    、地檢署通知函及送達證書、地檢署公務電話聯繫表（以上
    均附於地檢署109年度執護勞助字第9號觀護卷）、地檢署觀
    護輔導紀要（附於地檢署109年度執護助字第15號卷觀護卷
    【下稱執護助15卷】），足見受刑人未於緩刑期間向指定機
    構履行義務勞務，有違反刑法第74條第2項第5款所定負擔之
    情形。
(三)觀諸前開確定判決內容，業已載明「緩刑宣告附帶之條件，
    如有違反而情節重大者，依刑法第75條之1第1項第4款規定
    ，得撤銷被告緩刑之宣告」等語，則受刑人對於未履行緩刑
    條件之效果，自難諉為不知。又地檢署一再透過發函及觀護
    人約談，多次通知受刑人至執行機構履行義務勞務，並告誡
    未於履行期限屆至前完成上開緩刑附帶條件將受撤銷緩刑宣
    告之法律效果，其間更慮及疫情影響而延長履行期間，然受
    刑人仍僅履行4小時之義務勞務，均如前所述，此與上揭確
    定判決所定之200小時義務勞務緩刑條件相差甚遠（尚餘196
    小時），足見受刑人履行態度消極，難認有履行前揭緩刑負
    擔之意願。雖受刑人於本院訊問時陳稱因其母罹癌住院需陪
    伴及工作因素而無法於期限屆滿前履行義務勞務完畢等語，
    然依受刑人提出之其母診斷證明書所載，其母於108年4月15
    日住院，同年月25日開始接受化療迄今，醫囑繼續門診診察
    ，參以受刑人之母有於109年7月31日以同居人身分代受刑人
    收受地檢署109年7月29日告誡履行之通知函，有診斷證明書
    （附於本院卷）、送達證書（附於執護助15卷）可據，是認
    受刑人之母於109年7月31日為受刑人收受通知函之際已接受
    門診診療，則至少於該日起受刑人應當無須奔波於住院陪伴
    母親，而無暇抽空履行義務勞務，而此時距離義務勞務履行
    期間屆滿（110年11月14日）尚有1年3月餘，則受刑人仍有
    履行該條件之充裕時間。又受刑人固提出凱睿精品眼鏡有限
    公司出具之員工在職證明書（附於本院卷），證明其自105
    年4月7日開始任職，惟受刑人雖有正職工作，但衡酌受刑人
    應履行之義務勞務時數及履行期間，應認受刑人仍有充足時
    間得以預行安排時程，或於受刑人之工作情況難免衝突而不
    能兩全之際及早聯繫地檢署另訂適宜之執行時間，應認顯有
    履行負擔之可能。從而，無從認受刑人有因上開事由而阻其
    遵期履行緩刑負擔。
(四)基上，可認受刑人無正當理由迄未履行前揭緩刑宣告之負擔
    ，情節核屬重大，因認原宣告之緩刑難收其預期效果，而有
    執行刑罰之必要。
四、綜上所述，聲請意旨聲請撤銷受刑人前揭緩刑之宣告，要與
    刑法第75條之1第1項第4款規定意旨無違，應予准許。又受
    刑人上開緩刑之宣告既經撤銷，其於該案中所受緩刑期內付
    保護管束之宣告，即失所附麗，應併予撤銷，附此敘明。
五、依刑事訴訟法第476條、刑法第75條之1第1項第4款，裁定如
    主文。
中　　華　　民　　國　　111 　年　　4 　　月　　13　　日
　　　　　　　　　刑事第八庭    法　官　李陸華
上正本證明與原本無異。
如不服本裁定，應於裁定送達後5日內向本院提出抗告狀。因疫
情而遲誤不變期間，得向法院聲請回復原狀。
                                書記官  張閔翔
中　　華　　民　　國　　111 　年　　4 　　月　　14　　日